臺灣臺中地方法院刑事判決
110年度易字第2320號
公  訴  人  臺灣臺中地方檢察署檢察官
被      告  何恭維


上列被告因竊盜案件，經檢察官提起公訴（110年度偵字第12428
號），本院判決如下：
    主    文
何恭維踰越牆垣毀越安全設備竊盜，處有期徒刑柒月。未扣案犯
罪所得紀念幣貳枚及新臺幣壹萬元均沒收，於全部或一部不能沒
收或不宜執行沒收時，追徵其價額。
    犯罪事實
一、何恭維意圖為自己不法之所有，基於踰越牆垣毀越安全設備
    竊盜之犯意，於民國99年7月20日12時10分許，至孫少卿位
    在臺中市○○區○○街000號住處房屋外，先攀爬踰越上址房屋
    圍牆進入庭院，再持現場不詳工具（依卷存事證尚無從證明
    係兇器）打破毀壞上址房屋1樓玻璃窗戶後踰越之，而侵入
    該房屋，徒手竊取紀念幣2枚及新臺幣（下同）1萬元，得手
    後隨即離去。嗣孫少卿發覺有異報警處理，經警採集現場何
    恭維所遺留帽子送鑑驗，發現其上之DNA-STR型別與何恭維
    之DNA-STR型別相符，始悉上情。
二、案經孫少卿訴由臺中市政府警察局霧峰分局報告臺灣臺中地
    方檢察署檢察官偵查起訴。
    理    由
一、本判決以下所引用被告何恭維以外之人於審判外之陳述，檢
    察官、被告均不爭執其證據能力，且迄至言詞辯論終結前亦
    未聲明異議，本院審酌上開陳述作成之情況並無違法不當之
    情形或證明力明顯過低之瑕疵，爰依刑事訴訟法第159條之5
    第1項及第2項，認均得為證據。
二、上揭犯罪事實，業據被告於警詢、檢察事務官詢問及本院審
    理中坦承不諱（見偵卷第36、141至142頁、本院卷第49、53
    頁），核與證人即告訴人孫少卿於警詢時之證述大致相符（
    見偵卷第39至41頁），並有內政部警政署刑事警察局鑑定書
    、刑案現場勘察報告暨附件、刑案現場初步紀錄表、住宅竊
    盜案現場勘察情況、刑事案件證物採驗紀錄表、證物清單、
    臺灣臺中地方檢察署辦案公務電話紀錄表各1份在卷可稽（
    見偵卷第43至79、87、135頁），已足認被告上開任意性自
    白與事實相符。是本案事證明確，被告所為上開犯行堪以認
    定，應予依法論科。
三、查被告行為後，刑法第321條第1項迭於100年1月26日、108
    年5月29日修正公布，各於100年1月28日、108年5月31日生
    效。依修正前之規定，該罪法定刑係6月以上、5年以下有期
    徒刑，修正後則先後增加得併科10萬元以下」、「得併科50
    萬元以下等罰金之法定刑，並刪除「於夜間」侵入住宅竊盜
    之要件，增加「在航空站或其他供水、陸、空公眾運輸之舟
　　、車、航空機內」竊盜之要件，從而使部分修正前原應適用
    竊盜罪論罪科刑之情形，於修正後改適用加重竊盜罪論罪科
    刑，經比較新舊法結果，應以100年1月26日修正公布前之上
    開規定有利於被告，依刑法第2條第1項前段，應適用其行為
    時之法律，即100年1月26日修正公布前之刑法第321條第1項
　　；公訴意旨未予比較，即逕認被告所為係適用刑法第321條
    第1項第1款、第2款，容有未洽。
四、查本案上開圍牆係圍繞房屋及其庭院土地上之圍牆，上開窗
    戶則係門扇、牆垣以外具有隔絕防閑作用而用以維護安全之
    防盜設備，各係修正前刑法第321條第1項第2款所指牆垣、
    其他安全設備，是被告攀爬踰越該圍牆進入庭院，復打破毀
    壞該窗戶後踰越之而侵入屋內行竊，所為應已構成踰越牆垣
    毀越安全設備竊盜無訛（最高法院85年度台非字第313號判
    決意旨參照）。是核被告所為，係犯100年1月26日修正公布
    前刑法第321條第1項第2款踰越牆垣毀越安全設備竊盜罪。
    又被告於本案係於日間侵入住宅竊盜，揆諸前開說明，被告
    所為自不構成100年1月26日修正公布前之刑法第321條第1項
    第1款夜間侵入住宅加重條件；公訴意旨雖認被告所為尚構
    成此等加重條件，亦有未洽，然此僅係加重條件之變更，對
    被告復無較不利之情形，應無礙其防禦權之行使，本院自毋
    庸變更起訴法條，併予指明。
五、爰審酌被告不思以合法手段取得所需，即以前揭手段竊取本
    案財物，法治觀念薄弱，所為損及他人財產法益並妨害居住
    安寧非微，實有不該，另斟酌被告犯後迭坦承犯行，然未能
    與告訴人達成和解或予以賠償等情，參以被告前有相類竊盜
    前科紀錄之素行，其所受教育反映之智識程度、就業情形、
    家庭經濟及生活狀況等一切情狀（見本院卷第54頁），暨檢
    察官具體求刑及被告對於科刑範圍之意見後，量處如主文所
    示之刑，以示懲儆。
六、被告行為後，刑法沒收相關規定業於104年12月30日修正公
    布，並自105年7月1日施行，依修正後刑法第2條第2項，本
    案之沒收自應適用上開修正後沒收相關規定。而被告為本案
    犯行已取得未扣案之紀念幣2枚及1萬元，爰均依刑法第38條
    之1第1項前段、第3項予以宣告沒收，併予宣告於全部或一
    部不能沒收或不宜執行沒收時，追徵其價額。
據上論斷，應依刑事訴訟法第299條第1項前段，100年1月26日修
正公布前刑法第321條第1項第2款，刑法第2條第1項前段、第2項
、第38條之1第1項前段、第3項，判決如主文。
本案經檢察官許景森提起公訴，檢察官朱介斌到庭執行職務。
中　　華　　民　　國　　111 　年　　1 　　月　　25　　日
                  刑事第十三庭  法  官  陳怡秀
以上正本證明與原本無異。
如不服本判決應於收受送達後20日內向本院提出上訴書狀，並應
敘述具體理由；其未敘述上訴之理由者，應於上訴期間屆滿後20
日內向本院補提理由書（均須按他造當事人之人數附繕本）「切
勿逕送上級法院」。
告訴人或被害人如不服判決，應備理由具狀向檢察官請求上訴，
上訴期間之計算，以檢察官收受判決正本之日起算。
　　　　                       書記官  陳倨篁
中　　華　　民　　國　　111 　年　　1 　　月　　25　　日
附錄本案論罪科刑法條：
100年1月26日修正公布前之刑法第321條
犯竊盜罪而有左列情形之一者，處六月以上、五年以下有期徒刑
：
一、於夜間侵入住宅或有人居住之建築物、船鑑或隱匿其內而犯
    之者。
二、毀越門扇、牆垣或其他安全設備而犯之者。
三、攜帶兇器而犯之者。
四、結夥三人以上而犯之者。
五、乘火災、水災或其他災害之際而犯之者。
六、在車站或埠頭而犯之者。
前項之未遂犯罰之。